臺灣高雄地方法院宣示判決筆錄　　　　　94年度訴字第2354號
聲　請　人　臺灣高雄地方法院檢察署檢察官
被　　　告　甲○○
選任辯護人　鍾義律師
上列被告因違反商業會計法等案件，經檢察官提起公訴（臺灣高
雄地方法院檢察署93年度偵字第4745號、第21612 號，94年度偵
字第12178 號），本院於民國96年5 月17日下午4 時在第十三法
庭宣示判決，出席職員如下：
　　審判長法官　李淑惠
　　　　　法官　林俊寬
　　　　　法官　蔡川富
　　書　記　官　王治華
　　通　　　譯　陳長輝
審判長起立朗讀判決主文、犯罪事實要旨、處罰條文、附記事項
，及告以上訴限制、期間並提出上訴狀之法院，且諭知記載其內
容：
一、主  文：
    甲○○共同連續犯詐欺取財罪，處有期徒刑肆月，如易科罰
    金，以銀元參佰元即新台幣玖佰元折算壹日；緩刑參年，緩
    刑期間內應向國庫支付新台幣捌萬元。
二、犯罪事實要旨：
    甲○○、丁○○、丁○○之子丙○○（業經檢察官移送臺灣
    台北地方法院併案審理，經該院以民國93年度訴字第716 號
    判處應執行有期徒刑6 月，緩刑3 年在案）、乙○○（綽號
    小李，待本院審結後另行移送檢察官偵辦）因知我國加值型
    及非加值型營業稅法第7 條規定之外銷貨物營業稅率為零，
    銷售適用零稅率貨物所溢付之營業稅，得向稅捐稽徵機關申
    報退還，其等竟思以「假出口真退稅」之方法向國庫詐領退
    稅款，乃共同基於意圖為自己不法所有之概括犯意聯絡，先
    由丁○○邀請甲○○擔任公司登記負責人，丁○○則以其所
    有位於高雄市○○區○○街156 號3 樓房屋充作營業處所，
    而於91年11月25日申請登記設立日鉅科技有限公司（下稱日
    鉅公司），嗣自公司成立起至92年2 月間，其等明知日鉅公
    司與附表一之1 所示華傑企業有限公司等6 家公司間並無實
    際之交易行為，仍由丙○○、乙○○自姓名年籍不詳之犯罪
    集團份子處取得如附表一之1 所示上開6 家公司所開立，進
    項發票金額總計達1504萬8375元，可扣抵進項稅額總計為75
    萬2420元之統一發票共24張後，交由甲○○作為日鉅公司虛
    偽購入外銷貨物之進項憑證，甲○○先後於91年12月27日、
    92 年2月27日以假裝郵遞記憶卡至香港之方式虛偽出口貨物
    ，再分別於92年1 月16日、92年3 月間某日填製高雄市營業
    人銷售額與稅額申報書及營業人申報適用零稅率銷售額清單
    ，先後向高雄市國稅局虛報出口銷貨金額分別為677 萬5387
    元（申報進項發票金額為660 萬7580元）、800 萬6380元（
    申報進項發票金額為84 4萬3500元），分別申請退稅33萬零
    449 元、38萬9862元（均如附表一之2 所示），財政部高雄
    市國稅局因而陷於錯誤，先於92年2 月14日核退上開第1 筆
    稅款33萬零449 元，嗣發覺有異乃於92年4 月24日通知甲○
    ○到案說明，丁○○乃虛偽開立付款人為高雄市三信用合作
    社，受款人為至昕實業有限公司，支票號碼為JAA0000000
    、JAA0000000、JAA0000000號，總金額710 萬5000元之支票
    影本共3 張，交由甲○○虛偽充作日鉅公司確有支付進貨款
    項之憑證持向國稅局說明，然嗣仍為國稅局發覺上開犯罪情
    事，而未予核退上開第2 筆申請退稅款，甲○○等人因而未
    能得手而未遂。
三、處罰條文：
    刑法第2 條第1 項前段、第28條、修正前刑法第56條、第33
    9 條第1 項、第3 項、第41條第1 項前段，罰金罰鍰提高標
    準條例第1 條前段，廢止前罰金罰緩提高標準條例第2 條。
四、協商判決除有刑事訴訟法第455條之4第1項第1款於本訊問程
    序終結前，被告撤銷協商合意或檢察官撤回協商聲請者；第
    2款被告協商之意思非出於自由意志者；第4款被告所犯之罪
    非第455條之2第1項所定得以協商判決者；第6款被告有其他
    較重之裁判上一罪之犯罪事實者；第7款法院認應諭知免刑
    或免訴、不受理者情形之一，及違反同條第2項「法院應於
    協商合意範圍內為判決；法院為協商判決所科之刑，以宣告
    緩刑或二年以下有期徒刑、拘役或罰金為限」之規定者外，
    不得上訴。
五、備註：
  (一)檢察官起訴書犯罪事實並未敘明被告有何違反商業會計法第
    71條第1 款商業負責人填製不實會計憑證之事實，然於論罪
    法條中卻贅載該罪名，顯為誤載，且公訴人亦當庭更正僅論
    被告涉犯詐欺取財罪（見本院審理卷頁216），附此敘明。
  (二)本件日鉅公司業向國庫繳回上開詐得之退稅款33萬零449 元
    。
六、如有上開得上訴情形而不服本件判決，得自收受判決送達之
    日起10日內，向本院提出上訴書狀，上訴於第二審法院。
中　　華　　民　　國　　96　　年　　5 　　月　　17　　日
                                      書記官  王治華
                                審判長法  官  李淑惠
                                      法  官  林俊寬
                                      法  官  蔡川富
正本係照原本作成。
中　　華　　民　　國　　96　　年　　5 　　月　　17　　日
                                      書記官  王治華
附表一之1：日鉅公司取得進項發票資料
┌────┬────┬─────┬──────┬────┬─────┐
│進項來源│發票月份│發票號碼  │進項發票金額│得扣抵之│發票用途  │
│        │（民國）│          │（新台幣）  │進項稅額│          │
├────┼────┼─────┼──────┼────┼─────┤
│華傑企業│91/11-12│QV00000000│     495,200│  24,762│申請如附表│
│有限公司│91/11-12│QV00000000│     557,145│  27,857│一之2所示 │
│        │91/11-12│0V00000000│     371,430│  18,572│12月份出口│
│        │91/11-12│QV00000000│     495,240│  24,762│外銷零稅率│
│        │91/11-12│QV00000000│     742,860│  37,143│之退稅    │
│        ├────┴─────┼──────┼────┤          │
│        │合計             5張│   2,661,915│ 133,096│          │
├────┼────┬─────┼──────┼────┼─────┤
│璟鑫資訊│91/11-12│QV00000000│     619,050│  30,953│申請如附表│
│有限公司│91/11-12│0V00000000│     433,335│  21,667│一之2所示 │
│        │91/11-12│QV00000000│     742,860│  37,143│12月份出口│
│        │91/11-12│QV00000000│     557,145│  27,857│外銷零稅率│
│        ├────┴─────┼──────┼────┤之退稅    │
│        │合計             4張│   2,352,390│ 117,620│          │
├────┼────┬─────┼──────┼────┼─────┤
│寶鑫興業│91/11-12│QV00000000│     866,670│  43,334│申請如附表│
│有限公司│92/1-2  │QV00000000│     723,900│  36,195│一之2所示 │
│        ├────┴─────┼──────┼────┤12月份及92│
│        │合計             2張│   1,590,570│  79,529│年2月份出 │
│        │                    │            │        │口外銷零稅│
│        │                    │            │        │率之退稅  │
├────┼────┬─────┼──────┼────┼─────┤
│良碟科技│92/1-2  │RW00000000│     490,000│  24,500│申請如附表│
│有限公司├────┴─────┼──────┼────┤一之2所示 │
│        │合計             1張│     490,000│  24,500│2月份出口 │
│        │                    │            │        │外銷零稅率│
│        │                    │            │        │之退稅    │
├────┼────┬─────┼──────┼────┼─────┤
│坤仲科技│92/1-2  │RW00000000│     196,000│   9,800│申請如附表│
│有限公司├────┴─────┼──────┼────┤一之2所示 │
│        │合計             1張│     196,000│   9,800│2月份出口 │
│        │                    │            │        │外銷零稅率│
│        │                    │            │        │之退稅    │
├────┼────┬─────┼──────┼────┼─────┤
│至昕實業│92/1-2  │RU00000000│     870,000│  43,500│申請如附表│
│有限公司│92/1-2  │RU00000000│     507,500│  25,375│一之2所示 │
│        │92/1-2  │RU00000000│     797,500│  39,875│2月份出口 │
│        │92/1-2  │RU00000000│     652,500│  32,625│外銷零稅率│
│        │92/1-2  │RU00000000│     942,500│  47,125│之退稅    │
│        │92/1-2  │RU00000000│     725,000│  36,250│          │
│        │92/1-2  │RU00000000│     652,500│  32,625│          │
│        │92/1-2  │RU00000000│     435,000│  21,750│          │
│        │92/1-2  │RU00000000│     725,000│  36,250│          │
│        │92/1-2  │RU00000000│     797,500│  39,875│          │
│        │92/1-2  │RU00000000│     652,500│  32,625│          │
│        ├────┴─────┼──────┼────┤          │
│        │合計            11張│   7,757,500│ 387,875│          │
├────┴──────────┴──────┴────┴─────┤
│取得進項發票共24張，金額計15,04萬8,375元，稅額75萬2,420元         │
└─────────────────────────────────┘
附表一之2 ：日鉅公司以申報出口銷貨方式扣抵進項稅額之退稅
            資料
┌───────┬────┬─────┬─────┬────┬───┐
│銷項對象      │申報月份│銷貨金額  │申報進項發│退稅金額│備註  │
│（買方）      │（民國）│（新台幣）│票金額    │        │      │
├───────┼────┼─────┼─────┼────┼───┤
│BEST LONGTIDE │91/11-12│ 6,775,387│ 6,607,580│ 330,449│      │
│INTERNATIONAL │        │          │          │        │      │
│(HK)LTD       │        │          │          │        │      │
│出口報單號碼：│        │          │          │        │      │
│CF91/550/V9674│        │          │          │        │      │
├───────┼────┼─────┼─────┼────┼───┤
│BEST LOGTIDE  │92/1-2  │ 8,006,380│ 8,443,500│ 389,862│未經核│
│INTERNATIONAL │        │          │          │        │退    │
│(HK)TECHNOLOGY│        │          │          │        │      │
│CO.,LTD       │        │          │          │        │      │
│出口報單號碼：│        │          │          │        │      │
│CF92/550/H7874│        │          │          │        │      │
├───────┴────┼─────┼─────┼────┴───┤
│總計                    │1478萬1767│1505萬1080│33萬449元       │
│                        │元        │元，與附表│                │
│                        │          │一之1 之差│                │
│                        │          │異係包含27│                │
│                        │          │05元之運費│                │
│                        │          │發票      │                │
└────────────┴─────┴─────┴────────┘
